【裁判字號】    97,訴,3120
【裁判日期】    970822
【裁判案由】    毒品危害防制條例
【裁判全文】
臺灣臺中地方法院刑事判決  97年度訴字第3120號
公  訴  人  臺灣臺中地方法院檢察署檢察官
被      告  甲○○
                    之1
                    （另案
上列被告因違反毒品危害防制條例案件，經檢察官提起公訴（九
十七年度毒偵字第三一九○號），被告於準備程序進行中就被訴
事實為有罪之陳述，本院合議庭裁定由受命法官獨任適用簡式審
判程序審理，判決如下：
    主    文
甲○○施用第壹級毒品，累犯，處有期徒刑拾壹月。扣案之第壹
級毒品海洛因小包（驗餘淨重各零點壹零肆公克、零點壹壹
零伍公克、零點零柒零柒公克）均沒收銷燬之；又施用第貳級毒
品，累犯，處有期徒刑月。應執行有期徒刑壹年，扣案之第壹
級毒品海洛因小包（驗餘淨重各零點壹零肆公克、零點壹壹
零伍公克、零點零柒零柒公克）均沒收銷燬之。
    事實及理由
一、犯罪事實：甲○○曾因施用毒品，經臺灣屏東地方法院裁定
    觀察、勒戒，於民國（下同）八十九年三月二十九日執行完
    畢釋放。又於九十一年間施用第一級毒品，經本院裁定強制
    戒治（嗣因毒品危害防制條例修正而提早於九十三年一月九
    日釋放），另以九十二年度訴字第四二一號刑事判決判處有
    期徒刑十月，嗣與另案竊盜所處有期徒刑八月，定應執行刑
    有期徒刑一年五月，於九十四年三月九日執行完畢。再於九
    十四年間因持有第一級毒品，經本院臺中簡易庭以九十四年
    度中簡字第三○一六號刑事簡易判決判處有期徒刑五月確定
    ，於九十五年五月一日（起訴書誤為同年五月十一日）易科
    罰金執行完畢。詎甲○○仍不知戒絕毒品，復基於施用第一
    級毒品海洛因之犯意，於九十七年六月十二日下午四時許，
    在臺中縣太平市○○路某加油站廁所內，以針筒注射方式，
    施用第一級毒品海洛因一次。另基於施用第二級毒品甲基安
    非他命之犯意，於九十七年六月十一日晚間某時，在臺中市
    某友人住處（門牌號碼不詳），以將甲基安非他命置入玻璃
    球內，其下以火加熱，再吸入其霧化氣體之方式，施用第二
    級毒品甲基安非他命一次。嗣於九十七年六月十二日晚間十
    時四時四十分許，在臺中縣太平市○○路四段二六號前，因
    騎乘贓車為警攔檢查獲，當場自甲○○身上扣得海洛因三小
    包（化驗前各淨重○．一○八四公克、○．一一五六公克、
    ○．○七四八公克，驗餘淨重各○．一○四三公克、○．一
    一○五公克、○．○七○七公克）而查獲（竊盜部分業經檢
    察官另行起訴，本院已以九十七年度易字第二八六八號刑事
    案件判決）。
二、證據名稱：
  (1)被告甲○○於警詢、偵訊及本院審理時之自白。
  (2)中山醫學大學附設醫院藥物濫用檢測中心確認結果報告一紙
    （顯示被告尿液呈海洛因代謝後之可待因、嗎啡類陽性反應
    、甲基安非他命代謝後之安非他命、甲基安非他命陽性反應
    ）。
  (3)搜索扣押筆錄、扣押物品目錄表各一件、扣案物照片一張。
  (4)行政院衛生署草屯療養院鑑定書一紙（顯示扣案白粉三小包
    均含第一級毒品海洛因成份，化驗前各淨重○．一○八四公
    克、○．一一五六公克、○．○七四八公克，驗餘淨重各○
    ．一○四三公克、○．一一○五公克、○．○七○七公克）
    。
  (5)臺灣臺中地方法院檢察署刑案資料查註紀錄表、臺灣高等法
    院被告前案紀錄表。
三、按九十二年七月九日新修正之毒品危害防制條例就施用毒品
    者，祇於「初犯」及「五年後再犯」二種情形，有其追訴條
    件之限制，即須於初犯經觀察、勒戒或強制戒治釋放後，五
    年內均無施用毒品之行為，始能認其前所實施之觀察、勒戒
    或強制戒治已足遮斷毒癮，而得於五年後再犯時，再予適用
    初犯之規定，重行觀察、勒戒等程序。倘五年內已經再犯，
    被依法追訴處罰，縱其第三次（或第三次以上）施用毒品之
    時間在初犯釋放五年以後，即與「五年後再犯」之情形有別
    ，且因已於「五年內再犯」，顯見其再犯率甚高，原實施觀
    察、勒戒或強制戒治，已無法收其實效，而無五年戒斷期之
    存在，自無再經觀察、勒戒及強制戒治之必要，應由檢察官
    逕行起訴，始符新法修正之本旨，最高法院九十五年度第七
    次刑事庭會議決議可資參照。查被告本次施用海洛因及安非
    他命之犯行，距前次觀察、勒戒執行完畢雖已逾五年，惟被
    告於該觀察、勒戒執行完畢釋放後五年內，曾因施用毒品案
    件，經法院宣示判決確定並執行完畢，已如前述，並有臺灣
    臺中地方法院檢察署刑案資料查註紀錄表、臺灣高等法院被
    告前案紀錄表附卷可稽，揆諸前開說明，被告所為本件施用
    海洛因及安非他命之犯行，即無「初犯」規定之適用，自毋
    須再重新施予觀察勒戒之處遇程序，而應直接訴追處罰。
四、依刑事訴訟法第二百七十三條之一第一項、第二百九十九條
    第一項前段、第三百十條之二、第四百五十四條第一項，毒
    品危害防制條例第十條第一項、第二項、第十八條第一項前
    段，刑法第十一條、第四十七條第一項、第五十一條第五款
    ，判決如主文。
五、如不服本案判決，得自收受送達之日起十日內向本院提出上
    訴狀（須敘述具體理由並附繕本），上訴書狀如未敘明理由
    ，須於上訴期間屆滿後二十日內補提理由書於本院。
中    華    民    國    97    年    8     月    22    日
                  刑事第十六庭  法  官  林念祖
以上正本證明與原本無異。
                                書記官  王麗雯
中    華    民    國    97    年    8     月    25    日
附錄本案論罪科刑法條全文
毒品危害防制條例第十條第一項：施用第一級毒品者，處六月以
上五年以下有期徒刑。
毒品危害防制條例第十條第二項：施用第二級毒品者，處三年以
下有期徒刑。


司法院資訊處製作；財團法人民間司法改革基金會備份。
